臺灣臺南地方法院民事裁定
111年度家護聲字第53號
聲  請  人  蘇○○    住○○市○○區○○000號

相  對  人  鄭○○  

上列當事人間聲請變更通常保護令事件，本院裁定如下：
    主  文
本院於民國111年1月18日核發之110年度家護字第1396號民事通
常保護令之有效期間延長至民國113年1月18日；且主文欄應增加
：「相對人應於保護令有效期內前完成下列處遇計畫：戒酒教育
12次，每次2小時，並於民國111年11月28日前，向臺南市政府衛
生局電話報到，接受處遇計畫之安排。」
程序費用由相對人負擔。　　　　
    理  由
一、聲請意旨略以：相對人為聲請人之子，相對人前因對聲請人
    實施家庭暴力行為，經本院於民國111年1月18日核發110年
    度家護字第1396號民事通常保護令，命相對人不得對於聲請
    人實施精神上不法侵害之行為。相對人不得對於聲請人為騷
    擾之行為。相對人應遠離聲請人之住居所（地址：臺南市○○
    區○○000號）至少100公尺。本保護令之有效期間為1年（下
    稱系爭保護令）。詎相對人於系爭保護令有效期間內仍多次
    飲酒失態，隨意躺在馬路上，或在住處吵鬧，已造成聲請人
    身心上極大之傷害，爰請求增加命相對人完成加害人處遇計
    畫等語。
二、按通常保護令之有效期間為2年以下，自核發時起生效。通
    常保護令失效前，法院得依當事人或被害人之聲請撤銷、變
    更或延長之，家庭暴力防治法第15條第1項、第2項前段分別
    定有明文。而保護令有效期間之延長或變更增加，亦須以受
    害人及其家庭成員是否仍遭受家庭暴力之危險衡之，其考量
    因素包括加害人於保護令有效期間內實施家庭暴力之次數、
    手段、及加害人是否未依保護令內容為一定之給付等。
三、經查：
    ㈠聲請人與相對人為母子，具有家庭暴力防治法之家庭成員
      關係存在。相對人前因對聲請人實施家庭暴力行為，經本
      院於111年1月18日核發系爭保護令在案，並定其有效期間
      為1年，現仍於有效期間內等節，業經本院依職權調取系
      爭保護令卷宗核閱屬實。
    ㈡聲請人前揭主張之事實，業據聲請人於本院審理時陳述綦
      詳，並提出住處衣櫃遭損壞及任意丟棄於地之酒瓶照片等
      為證，足徵聲請人主張之事實為真實可採。
    ㈢本院審酌相對人於本院核發系爭保護令後，仍持續對聲請
      人有上揭家庭暴力行為，且衡酌相對人飲酒未能自我控制
      而有破壞家中物品之行為，且將酒瓶任意丟棄於地上，造
      成聲請人精神上極大之壓力與痛苦，足認聲請人再遭相對
      人實施家庭暴力之危險性甚高，自有增加如後列㈣及延長
      系爭保護令之必要，並認以延長1年有效期間為適宜。
    ㈣另就聲請人聲請相對人應完成加害人處遇計畫部分，經本
      院囑託臺南市政府衛生局進行處遇前鑑定，據其提出建議
      書略以：依聲請人所述，相對人疑似酗酒，且對問題因應
      能力較缺乏，已嚴重危害聲請人身心健康及人身安全，若
      資料所載之行為屬實，相對人確實對聲請人造成身心方面
      之傷害，為加強相對人的情緒穩定狀態、遵守法令及保護
      聲請人之人身安全，建議相對人在保護令期間應接受認知
      教育輔導共計24次（包括認知教育輔導12次、戒酒教育12
      次）等語，有該局111年10月17日函及所附建議書存卷可
      考（見本院卷第47-49頁）。本院參酌上開鑑定結果及相
      對人前揭家庭暴力之情節及態樣、次數，認相對人確有完
      成處遇計畫之必要，爰延長及增加核發如主文第1項所示
      內容之處遇計畫，以降低其危險性與再犯性。
四、依家庭暴力防治法第20條第1項、家事事件法第97條、非訟
    事件法第21條第2項、民事訴訟法第78條，裁定如主文。
中　　華　　民　　國　　111 　年　　10　　月　　28　　日
                  家事法庭  法  官  陳文欽
以上正本係照原本做成。
相對人應於收到保護令後至臺南市政府衛生局接受處遇計畫之安
排，並應以電話聯繫報到事宜（聯絡電話：00-0000000轉分機16
5、166、176）。
如不服本裁定，應於裁定送達後10日內，向本院提出抗告狀表明
抗告理由（須附繕本）。
中　　華　　民　　國　　111 　年　　10　　月　　28　　日
                            書記官  易佩雯